臺灣高雄地方法院刑事判決　　　　　　95年度簡上字第1410號
上　訴　人　臺灣高雄地方法院檢察署檢察官
被　　　告　丁○○
上列上訴人因被告詐欺案件，不服本院高雄簡易庭95年度簡字第
6568號中華民國95年10月25日刑事簡易判決（聲請簡易判決處刑
案號：臺灣高雄地方法院檢察署95年度偵字第16024 號），提起
上訴並移送併案審理（同上署94年度偵字第25120 、31295 號、
同上署96年度偵字第2543號、臺灣雲林地方法院檢察署95年度偵
字第1658、3290、4264號），本院管轄之第二審合議庭判決如下
：
    主  文
原判決撤銷。
丁○○幫助連續意圖為自己不法之所有，以詐術使人將本人之物
交付，處有期徒刑伍月，如易科罰金，以銀元參佰元即新臺幣玖
佰元折算壹日。
    事  實
一、丁○○雖預見將自己申辦之行動電話門號提供他人使用，可
    能幫助他人遂行詐欺取財之犯罪目的，竟仍以縱有人以其申
    辦之行動電話門號實施詐欺取財犯行，亦不違背其本意之不
    確定幫助犯意，於民國95年3 月8 、9 日某時，分別向遠傳
    電信股份有限公司、和信電信股份有限公司、臺灣大哥大股
    份有限公司、中華電信股份有限公司申請0000000000號、00
    00000000號、0000000000號、0000000000號行動電話門號，
    旋於不詳時、地，以代其繳納積欠手機電話費用新臺幣（下
    同）3000元之代價，將上開申辦取得之行動電話門號SIM 卡
    交付予真實姓名年籍均不詳綽號「麥克」之成年男子。嗣「
    麥克」取得上開SIM 後，乃與其他真實姓名年籍均不詳之成
    年人組成詐騙集團，共同意圖為自己不法之所有，基於詐欺
    取財之犯意聯絡，先後由該詐騙集團成員之1 人或數人以如
    附表一所示之時間、方式，向附表一所示之被害人施用詐術
    ，致被害人將附表一所載之金額匯入附表一所示帳戶中，經
    被害人查覺受騙而報案，始知上情。
二、案經基隆市警察局第一分局報請臺灣高雄地方法院檢察署檢
    察官聲請以簡易決處刑暨移送併案審理。
    理  由
壹、證據能力方面
一、按被告以外之人於審判外之陳述雖不符前4 條之規定，而經
    當事人於審判程序同意作為證據，法院審酌該言詞陳述或書
    面陳述作成時之情況，認為適當者，亦得為證據。當事人、
    代理人或辯護人於法院調查證據時，知有第159 條第1 項不
    得為證據之情形，而未於言詞辯論終結前聲明異議，視為有
    前項之同意，刑事訴訟法第159 條之5 定有明文。
二、查本件被告犯罪事實之證據方法，詳如聲請簡易判決處刑書
    及本院卷內所引之證據，詳如：1 、被害人即證人己○○警
    詢筆錄。2 、中華郵政公司95年5 月6 日、5 月8 日及中國
    信託95年5 月5 日、5 月8 日匯款單共5 紙。3 、95年5 月
    5 日寄件人己○○宅急便顧客收執聯2 紙。4 、95年5 月4
    日蘋果日報求職廣告。5 、遠傳電信丁○○所有之行動電話
    號碼0000000000號通聯調閱查詢單。6 、被害人即證人乙○○警詢筆錄。7 、華南商業銀行南崁分行華南崁存字第9500
    65號函暨檢附所調閱帳000000000000號之開戶人乙○○基本
    資料及交易明細表。8 、和信電信行動電話0000000000號丁○○雙向通聯紀錄。9 、臺中市警察局第四分局中分四偵字
    第0950033385號函暨檢附報案人劉靜茹報案BP00000000號三
    聯單1 紙。10、被害人即證人戊○○警詢筆錄及臺灣新光商
    業銀行95年3 月31日匯款單1 紙。11、中華電信丁○○所有
    之行動電話號碼0000000000號通聯調閱查詢單及雙向通聯紀
    錄。12、臺灣大哥大丁○○所有之行動電話號碼0000000000
    號通聯調閱查詢單。13、95年3 月24至27日點將錄求職廣告
    。14、95年3 月30日寄件人乙○○宅急便顧客收執聯1 紙。
    15、臺中縣警察局霧峰分局坪林派出所霧警刑字第8 號一般
    陳報單及員警工作紀錄簿、內政部警政署反詐騙案件紀錄表
    。16、中華郵政股份有限公司桃營字第0950101265號函暨檢
    送大園郵局第0000000 號乙○○開戶申請書及帳戶交易明細
    表。17、丙○○警詢筆錄及合作金庫95年3 月31日自動櫃員
    機交易明細單及求職廣告1 紙等，被告均未於言詞辯論終結
    前聲明異議，並當庭表示沒有意見及同意列入證據方法（見
    本院簡上卷第79頁），是本院審酌前開書面或言詞陳述，其
    作成過程並無不適當之情形，認為以之作為本案之證據亦屬
    適當，依刑事訴訟法第159 條之5 規定，自得作為證據，合
    先敘明。
貳、實體方面
一、上揭犯罪事實業據被告丁○○於本院審理時坦承不諱，且有
    附表一備註欄所列證據在卷可稽，足認被告自白與事實相符
    。本件事證明確，被告犯行堪以認定。
二、查被告行為後，如附表二所示之相關法律均業經變更，並俱
    於95年7 月1 日施行，玆經整體比較結果，裁判時法並未較
    為有利，從而依刑法第2 條第1 項規定，自應適用各該行為
    時法，亦即修正前法，合先指明（至刑法第30條部分雖亦有
    文字修正，惟不涉罪刑實質內容之變更，自應直接適用裁判
    時法）。又查該取得行動電話及門號之人，基於意圖為自己
    不法所有之犯意，以上開門號向被害人己○○、戊○○、乙○○、丙○○施用詐術，並致使被害人因陷於錯誤而匯付款
    項，所為係犯刑法第339 條第1 項之詐欺取財罪，惟被告單
    純提供上開門號予人使用之行為，並不能逕與向被害人施以
    欺罔之詐術行為等視，且亦無證據證明被告有參與詐欺取財
    犯行之構成要件行為，則其僅係對於他人遂行之詐欺取財犯
    行資以助力，核其所為，係犯刑法第30條第1 項、第339 條
    第1 項之幫助詐欺取財罪。又被告係幫助犯，爰依刑法第30
    條第2 項之規定，按正犯之刑減輕之。又按連續幫助與幫助
    連續為不同之犯罪態樣，如基於概括犯意，多次幫助他人犯
    罪，為連續幫助，該幫助者有多次犯罪行為；如以一幫助行
    為，幫助他人連續犯罪，則為幫助連續，就幫助犯而言，僅
    有1 次犯罪行為（最高法院87年度臺上字第3865號判決可資
    參照）。被告雖於同日分別申辦上開0000000000號、000000
    0000號、0000000000號、0000000000號行動電話門號之行為
    ，幫助上開詐騙集團連續向被害人己○○、戊○○、乙○○
    、丙○○（即附表一編號2 至4 部分）等人詐欺取財，仍只
    有一個犯罪行為，不構成幫助犯之連續犯，而為幫助連續。
    復按連續犯之成立，除主觀上須基於一個概括之犯意外，客
    觀上須先後數行為，逐次實施而具連續性，侵害數個同性質
    之法益，其每一前行為與次行為，依一般社會健全觀念，在
    時間差距上，可以分開，在刑法評價上，各具獨立性，每次
    行為皆可獨立成罪，構成同一之罪名，始足當之；如數行為
    於同時同地或密切接近之時地實施，侵害同一之法益，各行
    為之獨立性極為薄弱，依一般社會健全觀念，在時間差距上
    ，難以強行分開，在刑法評價上，以視為數個舉動之接續施
    行，合為包括之一行為予以評價，較為合理，則屬接續犯，
    而為包括之一罪（最高法院86年臺上字第3295號判例意旨可
    資參照）。是被告先後4 次幫助該詐騙集團向被害人己○○
    、戊○○、乙○○、丙○○詐得款項行為，然其主觀上係基
    於同一施用幫助詐術行為即同時提供上開4 個行動電話門號
    予「麥克」，且僅一個幫助詐欺犯意，所侵害之法益同一，
    各行為之獨立性極為薄弱，依一般社會觀念難以強行分離，
    是其各個舉動不過為犯罪行為之一部份，而接續完成整個犯
    罪，顯基於單一犯意接續所為，侵害單一法益，應包括於一
    行為予以評價，為接續犯，論以一罪，是檢察官認應成立連
    續犯容有誤會，併此敘明。另檢察官就被告提供上開000000
    0000號、0000000000號、0000000000號行動電話門號而分別
    對戊○○、乙○○、丙○○之詐欺取財部分，以高雄地檢署
    95年度偵字第25120 號及96年度偵字第2543號、雲林地檢署
    95年度偵字第1658、3290、4264、5686、5687、5688號移送
    本院併辦，此部分與聲請簡易判決處刑部分，係屬接續犯之
    實質上一罪，本院自應一併予以審理。另高雄地檢署95年度
    偵字第31295 號移送併案審理部分與起訴部分，為同一事實
    ，本院自應併予審究，附此敘明。
三、原審以被告罪證明確，而予論罪科刑，固非無見，惟未及就
    附表一編號2、3、4 所為之詐欺取財犯行一併審理，此部分
    所犯幫助詐欺取財罪，與聲請簡易判決處刑部分有裁判上一
    罪關係，原審未及審酌，自有未恰。檢察官以原審判決疏未
    審酌移送併辦事實而提起上訴，為有理由，自應由本院將原
    審判決撤銷予以改判。爰審酌被告明知現今社會詐欺犯罪橫
    行，為貪圖小利，竟將手機門號提供他人供犯罪使用，紊亂
    社會正常交易秩序，並使不法之徒能藉由該門號聯絡被害人
    詐騙財物後，輕易躲避檢警追緝，造成危害非輕，惟念其犯
    後坦承犯行，態度尚佳，又其所為僅係幫助犯，幫助他人詐
    取之財物非鉅等一切情狀，量處如主文所示之刑，並諭知易
    科罰金之折算標準，以資懲儆。至被告所交付之上開行動電
    話門號SIM 卡，雖係供犯罪所用之物，然既已提供予該詐騙
    集團成員使用，顯已移轉其所有權予前揭人員，而非被告所
    有，且非屬違禁物，亦無證據足資證明係屬應沒收之物，又
    因幫助犯不適用責任共同之原則，對正犯所有供犯罪所用或
    因犯罪所得之物，勿庸併為沒收之宣告（最高法院88年度臺
    上字第6234號判決參照），爰不另為沒收之宣告，併予敘明
    。
據上論斷，應依刑事訴訟法第455 條之1 第1 項、第3 項、第36
9 條第1 項前段、第364 條、第299 條第1 項前段，刑法第2 條
第1 項前段、第30條第1 項前段、第2 項、第339 條第1 項、修
正前刑法第41條第1 項前段，刑法施行法第1 條之1 、廢止前罰
金罰鍰提高標準條例第2 條，判決如主文。
本案經檢察官甲○○到庭執行職務。
中　　華　　民　　國　　96　　年　　3 　　月　　22　　日
                  刑事第三庭  審判長法　官  田平安
                                    法  官  施添寶
                                    法  官  錢衍蓁
不得上訴。
以上正本證明與原本無異。
中　　華　　民　　國　　96　　年　　3 　　月　　22　　日
　　　　　　　　　　　　　　　　　　書記官  秦富潔
┌────────────────────────────────────────────────────────────┐
│附表一                                                                                                                  │
├───┬─────┬───────────────┬──────────────┬──────────┬────────┤
│編號  │被害人姓名│詐     騙    手    法         │被告所提供給詐欺集團成員碼「│匯入帳戶            │備註            │
│      │          │                              │邁可」之手機號碼            │                    │                │
│      │          │                              │                            │                    │                │
│      │          │                              │                            │                    │                │
├───┼─────┼───────────────┼──────────────┼──────────┼────────┤
│1 、聲│己○○    │己○○於95年5 月4 日，見蘋果日│向遠傳電信公司申請之0916    │華南銀行基隆港口銀行│己○○於警詢之指│
│請簡易│          │報J2版登載「郵貼人員貨運到府收│648759號行動電話門號        │帳號000000000000號  │述、己○○所提出│
│判決處│          │送，限女性，無經驗可，論件計酬│                            │                    │之中華郵政公司自│
│刑部分│          │，薪30,000以上，免押免保，    │                            │                    │動櫃員機儲戶交易│
│（95年│          │0000000000、0000000000」之求職│                            │                    │明細表2張 、中國│
│度偵字│          │廣告，遂於翌日，依廣告上刊登之│                            │                    │信託客戶交易明細│
│第    │          │0000000000號及0000000000號（門│                            │                    │表3 張、宅急便顧│
│16024 │          │號申請人葛憶萱，另行審理）行動│                            │                    │客收執聯2 紙、95│
│號）及│          │電話門號，與詐欺集團某成員聯絡│                            │                    │年5 月4 日蘋果日│
│移送併│          │應徵家庭代工，該成員詢問己○○│                            │                    │報求職廣告1 紙、│
│案審理│          │之年籍資料後，另指示己○○撥打│                            │                    │通聯調閱查詢單（│
│部分95│          │電話予真實姓名年籍均不詳自稱「│                            │                    │見基隆市警察局第│
│年度偵│          │吳主任」之成年男子確認其是否被│                            │                    │一分局警卷第9 至│
│字第  │          │錄取，己○○與「吳主任」取得聯│                            │                    │14、16 頁）     │
│31295 │          │繫後，「吳主任」佯稱，欲先預匯│                            │                    │                │
│號）  │          │薪資予己○○，請其至自動櫃員機│                            │                    │                │
│      │          │確認薪資是否匯入帳戶，己○○即│                            │                    │                │
│      │          │於同日下午4 時28分許，前往位於│                            │                    │                │
│      │          │臺南市○區○○○ 段129 號之統一│                            │                    │                │
│      │          │超商內，依其指示操作自動櫃員機│                            │                    │                │
│      │          │，使己○○陷於錯誤，匯款5,099 │                            │                    │                │
│      │          │元至林有助（另行偵辦）設於華南│                            │                    │                │
│      │          │銀行基隆港口銀行帳號          │                            │                    │                │
│      │          │000000000000號帳戶內，後「吳主│                            │                    │                │
│      │          │任」又佯稱，請己○○將其中國信│                            │                    │                │
│      │          │託商業銀行帳號000000000000號帳│                            │                    │                │
│      │          │戶之存摺、提款卡及密碼，寄至台│                            │                    │                │
│      │          │中市○○區○○街1 段81號6 樓之│                            │                    │                │
│      │          │2 予「陳志國」，即可幫其消帳，│                            │                    │                │
│      │          │己○○依其指示辦理後，於同年5 │                            │                    │                │
│      │          │月6 日，「吳主任」撥打電話予蘇│                            │                    │                │
│      │          │秋燕，要求其至郵局辦理約定轉帳│                            │                    │                │
│      │          │帳戶，並依其指示操作自動櫃員機│                            │                    │                │
│      │          │，致己○○陷於錯誤，於同日上午│                            │                    │                │
│      │          │9 時18分許，匯款20,983元至林有│                            │                    │                │
│      │          │助上開華南銀行帳戶，復於同年8 │                            │                    │                │
│      │          │日，「吳主任」撥打電話予己○○│                            │                    │                │
│      │          │，以退還上開款項為由，指示蘇秋│                            │                    │                │
│      │          │燕持信用卡至自動櫃員機操作確認│                            │                    │                │
│      │          │，己○○不疑有他，而於同日上午│                            │                    │                │
│      │          │9 時45分、9 時50分、11時25 分 │                            │                    │                │
│      │          │，分別匯款30,000元、1,000 元、│                            │                    │                │
│      │          │81,000元至林有助上開華南銀行帳│                            │                    │                │
│      │          │戶內，旋即遭該詐騙集團提領一空│                            │                    │                │
├───┼─────┼───────────────┼──────────────┼──────────┼────────┤
│2 、高│戊○○    │戊○○於95年3 月30日中午12時許│向和信電信公司申請0000000000│華南銀行南崁分行帳戶│戊○○於警詢之指│
│雄地檢│          │，見某報紙刊登家庭代工廣告，遂│號行動電話門號              │000000000000000 號  │述、臺灣新光商業│
│署移送│          │依廣告上所刊登之0000000000行動│                            │                    │銀行自動櫃員機匯│
│併案審│          │電話門號與該詐騙集團成員聯絡，│                            │                    │款明細、行動電話│
│理部分│          │該詐欺集團中自稱「吳主任」之成│                            │                    │0000000000號之通│
│（95年│          │年男子撥打電話向戊○○佯稱，該│                            │                    │聯資料查詢單2張 │
│度偵字│          │公司將預先給付薪資，但需申請員│                            │                    │（見臺灣桃園地方│
│第    │          │工薪資轉帳授權碼云云，戊○○遂│                            │                    │法院偵卷第8 、9 │
│25120 │          │依其指示操作自動櫃員機，而於95│                            │                    │、17、18頁）    │
│號）  │          │年3 月31日中午12時52分許，匯款│                            │                    │                │
│      │          │2,799 元至華南銀行南崁分行帳號│                            │                    │                │
│      │          │000000000000000 帳戶內，旋即遭│                            │                    │                │
│      │          │該詐騙集團提領一空            │                            │                    │                │
├───┼─────┼───────────────┼──────────────┼──────────┼────────┤
│3 、雲│乙○○    │乙○○於95年3 月27日下午5 時許│向和信電信公司申請之        │華南商業銀行南崁分行│乙○○於警詢之指│
│林地檢│          │，見點將錄報上刊登求職廣告，遂│0000000000號行動電話門號；向│帳號000000000000號、│述、0000000000號│
│署移送│          │依廣告上刊登行動電話0000000000│中華電信股份有限公司申請之  │中華郵政股份有限公司│、0000000000號行│
│併案審│          │號、0000000000號與自稱「吳主任│0000000000號行動電話門號；向│桃園縣大園郵局局號  │動電話門號通聯資│
│理部分│          │」之詐欺集團成員聯繫，並向吳佩│臺灣大哥大股份有限公司申請之│0000000 號、帳號    │料查詢單、宅急便│
│（95年│          │珊佯稱工作內容係家庭代工，必須│0000000000 號 行動電話門號  │0000000 號          │快遞收據2 張、吳│
│度偵字│          │寄金融卡以方便轉帳云云，致吳佩│                            │                    │佩珊所有之左開華│
│第    │          │珊陷於錯誤，於同年3 月30日中午│                            │                    │南銀行、郵局帳戶│
│1658、│          │12 時17 分許，前往位於臺中縣太│                            │                    │之開戶資料、帳戶│
│3290、│          │平市○○路○ 段217 號之統一便利│                            │                    │往來明細、點將錄│
│4264號│          │商店，依「吳主任」之指示將其名│                            │                    │報紙之求職廣告（│
│）    │          │下華南商業銀行南崁分行帳號    │                            │                    │見臺中市警察局第│
│      │          │000000000000號、中華郵政股份有│                            │                    │五分局警卷第7 、│
│      │          │限公司桃園縣大園郵局局號      │                            │                    │8 、17至28頁、雲│
│      │          │0000000 號、帳號0000000 號金融│                            │                    │林地檢署95 年 度│
│      │          │卡各1 張，以宅即便快遞之方式寄│                            │                    │偵字第4264 號 卷│
│      │          │送至臺中市○○區○○路1 段56號│                            │                    │第4 至11頁）    │
│      │          │，戶名：蔡進業，聯絡電話為    │                            │                    │                │
│      │          │0000000000號，並將密碼告知該詐│                            │                    │                │
│      │          │騙集團，而於同年3 月31日，該詐│                            │                    │                │
│      │          │騙集團將其上開華南銀行帳戶內  │                            │                    │                │
│      │          │1,000 元、同年4 月3 日將其上開│                            │                    │                │
│      │          │郵局帳戶內7,000 元提領一空    │                            │                    │                │
│      │          │                              │                            │                    │                │
│      │          │                              │                            │                    │                │
├───┼─────┼───────────────┼──────────────┼──────────┼────────┤
│4 、高│丙○○（起│丙○○於95年3 月29日，見蘋果日│向中華電信公司申請之        │華南商業銀行南崁分行│丙○○於警詢中之│
│雄地檢│訴書誤載為│報刊登DM郵貼人員之求職廣告，遂│0000000000號行動電話門號    │帳號000000000000號  │指述、合作金庫自│
│署移送│江羿綺）  │依廣告上所刊登之電話與該詐騙集│                            │                    │動櫃員機交易明細│
│併案審│          │團聯絡，經該詐欺集團成員指示撥│                            │                    │單、購物頻道DM郵│
│理部分│          │打0000000000號行動電話與「吳主│                            │                    │貼人員廣告、    │
│（96年│          │任」聯繫，「吳主任」佯稱可先匯│                            │                    │0000000000號門號│
│度偵字│          │入3 分之1 之薪資入其帳戶，然需│                            │                    │通聯紀錄查詢單、│
│第2543│          │至提款機依其指示操作云云，致姜│                            │                    │華南商業銀行南崁│
│號）  │          │羿綺陷於錯誤，於9 年50月33日中│                            │                    │分行華南南崁存字│
│      │          │午12時17分許，匯款1,683 元至吳│                            │                    │第950058號函暨檢│
│      │          │佩珊（另案偵辦）所申辦之上開華│                            │                    │附乙○○之開戶資│
│      │          │南銀行南崁分行帳戶內，旋即遭該│                            │                    │料、存款往來明細│
│      │          │詐騙集團提領一空              │                            │                    │表（見桃園地檢署│
│      │          │                              │                            │                    │95年度偵字第    │
│      │          │                              │                            │                    │25932 號卷第4 、│
│      │          │                              │                            │                    │5 、16、17頁、臺│
│      │          │                              │                            │                    │中市警察局第五分│
│      │          │                              │                            │                    │局警卷第17至22頁│
│      │          │                              │                            │                    │）              │
└───┴─────┴───────────────┴──────────────┴──────────┴────────┘
┌───────────────────────────────────────────┐
│附表二：                                                                              │
├──────┬─────────────┬─────────┬───────┬────┤
│相關變更條文│行為時法（下稱舊法）之內容│裁判時法（下稱新法│比  較  理  由│備    註│
│            │                          │）之內容          │              │        │
│            │                          │                  │              │        │
├──────┼─────────────┼─────────┼───────┼────┤
│刑法第33條第│罰金：（銀元）1 元以上。  │罰金：新臺幣1000元│罰金刑之下限，│舊法有利│
│5 款：罰金刑│                          │以上…。          │由銀元10元（亦│        │
│下限變更    │                          │                  │經提高）即新臺│        │
│            │                          │                  │幣30元，提高為│        │
│            │                          │                  │新臺幣1000元  │        │
├──────┼─────────────┼─────────┼───────┼────┤
│【易科罰金折│犯最重本刑為5 年以下有期徒│犯最重本刑為5 年以│易科罰金折算標│舊法有利│
│算標準變更】│刑以下之刑之罪，而受6 個月│下有期徒刑以下之刑│準由銀元300 元│        │
│修正前刑法第│以下有期徒刑或拘役之宣告…│之罪，而受6 個月以│即新臺幣900 元│        │
│41條第1 項前│得以（銀元，下同）1 元以上│下有期徒刑或拘役之│，提高為以新臺│        │
│段、廢止前罰│3 元以下折算1 日，易科罰金│宣告者，得以新臺幣│幣1000元、2000│        │
│金罰鍰提高標│。依刑法第41條易科罰金…就│1000元、2000元或  │元或3000元折算│        │
│準條例第2 條│其原定數額提高為100 倍折算│3000元折算1日 ，易│1日           │        │
│→現行刑法第│1 日；法律所定罰金數額未依│科罰金。          │              │        │
│41條第1 項前│本條例提高倍數，或其處罰法│                  │              │        │
│段          │條無罰金刑之規定者，亦同。│                  │              │        │
├───┬──┼─────────────┴─────────┴───────┼────┤
│整體比│舊法│5 年以下有期徒刑、拘役或銀元10,000元即新臺幣30,000元以下、銀元│舊法最低│
│      │    │10 元 即新臺幣30元以上罰金                                    │度刑較低│
│      ├──┼───────────────────────────────┤，較為有│
│較結果│新法│5 年以下有期徒刑、拘役或新臺幣30,000元以下、新臺幣1,000 元以上│利      │
│      │    │罰金                                                          │        │
│      │    │                                                              │        │
└───┴──┴───────────────────────────────┴────┘
附錄本案論罪科刑法條全文：
刑法第339條
(普通詐欺罪）
意圖為自己或第三人不法之所有，以詐術使人將本人或第三人之
物交付者，處5 年以下有期徒刑、拘役或科或併科1 千元以下罰
金。
以前項方法得財產上不法之利益或使第三人得之者，亦同。
前二項之未遂犯罰之。
刑法施行法第1條之1
中華民國94年1 月7 日刑法修正施行後，刑法分則編所定罰金之
貨幣單位為新臺幣。
94年1 月7 日刑法修正時，刑法分則編未修正之條文定有罰金者
，自94年1 月7 日刑法修正施行後，就其所定數額提高為30倍。
但72年6 月26日至94年1 月7 日新增或修正之條文，就其所定數
額提高為3倍。
